臺灣高等法院高雄分院刑事判決　　　　100年度上訴字第679號
上　訴　人
即　被　告　翁僑文
　　　　　　李明洲
共　　　同
指定辯護人　本院公設辯護人　孫妙岑
上列上訴人等因違反毒品危害防制條例案件，不服臺灣高雄地方
法院99年度訴字第1252號中華民國100 年3 月4 日第一審判決（
起訴案號：臺灣高雄地方法院檢察署99年度偵字第10116 、1737
7 號），提起上訴，本院判決如下：
    主  文
原判決撤銷。
翁僑文犯如附表一編號二至十、十二至十四所示之罪，累犯，各
處如附表二編號二至十、十二至十四主文欄所示之刑。應執行有
期徒刑拾捌年。扣案之第一級毒品海洛因拾肆包（含包裝袋拾肆
只，驗前淨重共計壹點伍伍公克，驗後淨重共計壹點伍貳公克）
，均沒收銷燬之。扣案之販賣第一級毒品所得新臺幣壹仟元與共
犯李明洲、真實姓名年籍不詳綽號「可可（或母仔）」之成年男
子連帶沒收；未扣案之販賣第一級毒品所得其中共計新臺幣陸仟
伍佰元與共犯李明洲、真實姓名年籍不詳綽號「可可（或母仔）
」之成年男子連帶沒收、其餘新臺幣壹仟元與共犯真實姓名年籍
不詳綽號「可可（或母仔）」之成年男子連帶沒收，如全部或一
部不能沒收時，分別以其等之財產連帶抵償之。
李明洲犯如附表一編號一至九、十一至十四所示之罪，累犯，各
處如附表二編號一至九、十一至十四主文欄所示之刑。應執行有
期徒刑拾貳年。扣案之第一級毒品海洛因拾肆包（含包裝袋拾肆
只，驗前淨重共計壹點伍伍公克，驗後淨重共計壹點伍貳公克）
，沒收銷燬之。扣案之販賣第一級毒品所得新臺幣壹仟元與共犯
翁僑文、真實姓名年籍不詳綽號「可可（或母仔）」之成年男子
連帶沒收；未扣案之販賣第一級毒品所得其中共計新臺幣陸仟伍
佰元與共犯翁僑文、真實姓名年籍不詳綽號「可可（或母仔）」
之成年男子連帶沒收、其餘新臺幣壹仟伍佰元與共犯真實姓名年
籍不詳綽號「可可（或母仔）」之成年男子連帶沒收，如全部或
一部不能沒收時，分別以其等之財產連帶抵償之。
    事  實
一、翁僑文前於民國91年間，因施用第一級毒品、竊盜等案件，
    分經原審、本院以91年度訴字第3444號、92年度上易字第44
    7 號判處有期徒刑7 月（下稱第1 罪）及6 月確定（下稱第
    2 罪），第1 、2 罪經本院以92年度聲字第198 號裁定定應
    執行刑有期徒刑11月確定；另於92年間，因犯施用毒品案件
    ，經原審以92年度訴字第2641號判決判處有期徒刑10月確定
    （下稱第3 罪），上開3 罪接續執行，甫於93年9 月7 日縮
    短刑期假釋付保護管束，復於假釋期間中再犯施用第一級毒
    品、竊盜案件，經本院以94年度訴字第811 號、94年度簡字
    第2470號判決分別判處有期徒刑10月、6 月確定（下稱第4
    、5 罪），前開假釋亦經撤銷而予執行殘刑6 月23日，與第
    4 、5 罪接續執行，於96年4 月14日縮短期滿執行完畢；李
    明洲前於97年間因施用第一級、第二級毒品及竊盜案件，經
    原審以97年度審訴字第1285號、易字第16 1號分別判處有期
    徒刑9 月、5 月及10月確定，並以97年度審聲字第1857號裁
    定定應執行刑1 年8 月，甫於98年6 月18日縮短刑期假釋出
    獄並交付保護管束，於98年8 月13日保護管束期滿未經撤銷
    而視為全部執行完畢。
二、惟翁僑文、李明洲仍不知悔改，明知海洛因為毒品危害防制
    條例第2 條第2 項第1 款所規定之第一級毒品，不得販賣、
    轉讓、施用及非法持有，竟意圖營利，與真實姓名年籍不詳
    、綽號「可可（或母仔）」之成年男子共同基於販賣第一級
    毒品海洛因之犯意聯絡，先由附表一所示之購毒者廖正森、
    劉益利、李順平、陳仕吉以附表一所示之方式與綽號「可可
    （或母仔）」之男子聯絡購毒事宜，再由「可可( 或母仔)
    」指示翁橋文或李明洲於附表一所示時間、地點，販賣第一
    級毒品海洛因予廖正森、劉益利、李順平、陳仕吉（時間、
    地點、購毒者、購毒金額、數量、交易方式及毒品種類詳如
    附表一所示）。嗣翁僑文、李明洲於99年1 月12日販售毒品
    予劉益利完畢後（即附表一編號9 犯行），於同日12時10分
    許駕駛翁僑文所租用之車牌號碼4017－XD號自小客車在高雄
    市○○區○○路237 號前為警盤查，當場查獲李明洲持有販
    售毒品予劉益利完畢後所餘第一級毒品海洛因14包（驗前淨
    重共計1.55 公 克，驗餘淨重共計1.52公克），及販毒予劉
    益利所得之現金新臺幣（下同）1,000 元等物，因而查獲上
    情。李明洲於偵查及審判中均自白犯罪。
三、案經高雄市政府警察局移請臺灣高雄地方法院檢察署檢察官
    偵查起訴。
    理  由
甲、程序部分：
    本判決以下所引用之傳聞證據，被告及辯護人於本院審理時
    ，均表示沒有意見，且未於言詞辯論終結前聲明異議，本院
    審酌上開傳聞證據作成時，並無不法之情事，認為適當，依
    刑事訴訟法第159 條之5 第2 項規定，自有證據能力，均得
    為證據。
乙、實體部分：
一、上開附表一所示之犯罪事實，業據被告翁僑文於原審及本院
    審理時，被告李明洲於偵查中、原審及本院審理時均供承不
    諱，核與證人即購毒者廖正森、劉益利、李順平、陳仕吉於
    偵查中及原審審理時均證述：確有於附表一所示之方式，與
    「可可（或母仔）」之男子聯絡購毒事宜，嗣由翁橋文或李
    明洲分別或共同於附表一所示時間、地點、數量及代價，將
    第一級毒品海洛因販賣予伊等語相符（證人劉益利部分見偵
    卷第79至82頁、第86至91頁、原審訴卷第247 頁，證人廖正
    森部分見偵卷第47至50頁、第79至82頁、第86至91頁、原審
    訴卷第25 0、251 頁，證人李順平部分見偵卷第96至101 頁
    、原審訴卷第171 至176 頁，證人陳仕吉部分見偵卷第96至
    101 頁、原審訴卷第184 至186 頁），復有證人廖正森、劉
    益利、李順平、陳仕吉指認被告二人之照片及紀錄表（見警
    1 卷第80 至86 頁，警2 卷第18、21頁，警3 卷第30、32、
    44、46、72、74頁）、查獲現場蒐證及扣押物品照片13張（
    見警1 卷第72至79頁）、真實姓名年籍不詳綽號「可可（或
    母仔）」之成年男子所持用0000000000號行動電話號碼與證
    人廖正森所使用0000000000號行動電話號碼（見警2 卷第24
    至53頁）、劉益利所使用0000000000號行動電話號碼及0000
    00000 號巿內電話（見警3 卷第19至21頁、偵卷第66頁）、
    李順平（見警3 卷第34、35頁）、陳仕吉（見警3 卷第48頁
    ）所使用公共電話之通聯記錄乙份可稽，並有扣案之販毒所
    得現金1,000 元可佐。又扣案之14包白色粉末，經送法務部
    調查局濫用藥物實驗室鑑定結果，確含有第一級毒品海洛因
    成分（驗前淨重共計1.55公克，驗餘淨重共計1.52公克），
    有該局99年3 月22日鑑定書1 份在卷可稽（原審訴卷第126
    頁）。足見被告等之自白與事實相符，自得採為認定被告等
    犯罪之證據。
二、邇來政府為杜絕毒品氾濫，毒害人民甚深，再三宣導教民眾
    遠離毒品、媒體之報導既深且廣，對於毒品之禁絕，應為民
    眾所熟悉。又政府對於查緝施用、轉讓及販賣毒品無不嚴格
    執行，且販賣毒品罪更係重罪，設若無利可圖，衡情一般持
    有毒品者，當不致輕易將持有毒品交付他人。況第一級毒品
    海洛因價格不貲、物稀價昂，且販賣毒品係違法行為，非可
    公然為之，亦無公定之價格，不論任何包裝，均可任意分裝
    增減分量，每次買賣價量，亦可能隨時依雙方間之關係深淺
    、資力、需求量及對行情之認知、來源是否充裕、查緝是否
    嚴緊，購買者被查獲時供述購買對象之可能性風險之評估等
    ，因而異其標準，並隨時機動調整，非可一概而論。本件綽
    號「可可（或母仔）」之成年男子透過被告2 人，販賣毒品
    海洛因予廖正森、劉益利、李順平、陳仕吉等人。而被告翁
    僑文於本院審理時亦自承：販賣毒品所得之金額全數交給「
    可可（或母仔）」，我們賺到「可可（或母仔）」每天給我
    們施用海洛因，我們平常其他的生活所需費用，也都是「可
    可（或母仔）」出錢支付的等語（見本院卷第90頁）。足見
    被告2 人營利之意圖，至為明顯。綜上所述，本件事證明確
    ，被告等之犯行，均堪認定。
三、按海洛因係毒品危害防制條例第2 條第2 項第1 款所規定之
    第一級毒品，不得販賣、轉讓、施用及非法持有。核被告2
    人於附表一所示販賣海洛因之行為，均係犯毒品危害防制條
    例第4 條第1 項之販賣第一級毒品罪；被告2 人持有海洛因
    之後，進而販賣，其持有之低度行為，被販賣之高度行為所
    吸收，均不另論罪。又被告2 人與綽號「可可（或母仔）」
    之成年男子間就附表一編號二至九、十二至十四，被告翁僑
    文就附表一編號十、被告李明洲就附表一編號一、十一所示
    之犯行與綽號「可可（或母仔）」之成年男子，均有犯意聯
    絡及行為分擔，皆應論以共同正犯。又被告2 人所犯上開各
    罪，犯意各別，行為互殊，應予分論併罰。另被告2 人有如
    犯罪事實欄所述之犯罪科刑執行完畢情形，有卷附臺灣高等
    法院被告前科紀錄表1 份可參，被告2 人受有期徒刑執行完
    畢後，於5 年內再犯本件有期徒刑以上之罪，均為累犯，應
    依法加重其刑，惟被告2 人所犯之罪法定本刑為死刑及無期
    徒刑，依法均不加重。又按犯第4 條至第8條 之罪於偵查及
    審判中均自白者，減輕其刑，毒品危害防制條例第17條第2
    項定有明文，被告李明洲於偵查、原審中及本院審理時均坦
    承本件販賣第一級毒品之事實，應依上揭規定，減輕其刑；
    至被告翁僑文於原審審理方坦承犯行，於偵查中並未自白，
    核與上開條文規定須偵查及審判中均自白者之要件不符，即
    無從依該項規定予以減刑。另被告2 人就本件販賣毒品犯行
    之歷次得款均在500 元至1,000 元間，顯見所販出之海洛因
    數量尚微，且被告2 人均係受綽號「可可（或母仔）」之男
    子指示，方販賣及交付海洛因予廖正森、劉益利、李順平、
    陳仕吉等人，堪認綽號「可可（或母仔）」之男子方為主導
    之人，則被告2 人之惡性尚與大量走私進口或長期販賣毒品
    之所謂「大盤」或「中盤」毒販有間，故本案被告翁僑文部
    翁僑文部分若科予最低本刑無期徒刑，被告李明洲部分若科
    予減刑後之最低本刑即有期徒刑15年，均猶嫌過重，法重情
    重，犯罪情狀尚非不可憫恕，均依刑法第59條規定減輕其刑
    。被告李明洲就附表所示13次販賣第一級毒品犯行，均有2
    種以上刑之減輕事由，爰分別依法遞減之。
四、原審予以被告等論科，固非無見，惟查意圖營利係販賣毒品
    之成立要件，此成立要件須於事實欄詳加記載，並於理由欄
    說明其所憑認定之依據，方屬適法。原判決對此成立要件，
    既未於事實欄載明，亦未於理由欄說明所憑認定之依據，自
    屬理由不備。被告等上訴意旨，指摘原判決量刑過重不當，
    固無足取，然原判決既有上述可議，自應由本院將原判決撤
    銷改判。審酌被告2 人明知施用第一級毒品海洛因有害於人
    體，竟仍販賣海洛因，不僅助長施用毒品之惡習，且危害國
    民身心健康及社會風氣，另對於治安亦有負面影響，所為誠
    屬不該。惟念被告2 人於本院審理時全然坦承犯行不諱，及
    其等賣出第一級毒品之數量、所得非鉅，販賣情節亦非重大
    ，再兼衡其等之素行、犯罪動機、目的、手段、家庭經濟狀
    況等一切具體情狀，爰分別量處如附表二主文欄所示之刑。
    又本院衡酌刑法第51條數罪併罰之定應執行之刑，係出於刑
    罰經濟與責罰相當之考量，並非予以犯罪行為人或受刑人不
    當之利益，為一種特別的量刑過程，其定執行刑之立法方式
    ，採限制加重原則，亦即非以累加方式定應執行刑，本件被
    告2 人多次販賣毒品行為，每次犯罪手法類似，時間緊接，
    如以實質累加方式定應執行刑，則處罰之刑度顯將超過其行
    為之不法內涵，違反罪責原則，及考量因生命有限，刑罰對
    被告造成之痛苦程度，係隨刑度增加而生加乘效果，非以等
    比方式增加，是以隨罪數增加遞減刑罰方式，當足以評價被
    告行為之不法性（即多數犯罪責任遞減原則）等情節，爰定
    其應執行之刑，如主文第2 、3 項所示。
五、末以，在99年1 月12日查獲現場扣得之白色粉末14包（驗前
    淨重共計1.55公克，驗餘淨重共計1.52公克），經送鑑定結
    果，均係第一級毒品海洛因無訛，已如前述，且該14包海洛
    因係如附表一編號9 販售予劉益利完畢所餘之毒品，亦據被
    告李明洲自承在卷（見原審訴卷第253 頁），爰依毒品危害
    防制條例第18條第1 項前段之規定，不論屬於被告與否，基
    於共犯責任共同原理，均應於被告2 人該次犯行之宣告刑項
    下併予宣告沒收銷燬之。又因毒品鑑驗一般係以傾倒之方式
    ，將包裝袋內之第一級毒品海洛因倒出而與包裝袋分離而稱
    重，必要時，輔以刮杓刮取袋內粉末，然無論依何種方式分
    離，包裝袋內均有極微量之第一級毒品海洛因殘留，此業經
    法務部調查局以93年3 月19日調科壹字第09300113060 函釋
    在案，此為本院職務上已知之事實，是足認前開空包裝袋，
    其內含有極微量第一級毒品海洛因殘留而無法析離，應整體
    視為查獲之第一級毒品海洛因，依毒品危害防制條例第18
    條第1 項前段之規定，諭知沒收銷燬之。至檢驗耗用之海洛
    因既已滅失，自無庸宣告沒收銷燬，附此敘明。又經警於查
    獲現場在被告李明洲身上所扣得之11,000元現金中之1,000
    元部分，係屬被告於附表一編號九所示販賣第一級毒品所得
    之財物，業據被告李明洲供承在卷（見原審訴卷第253 頁）
    ，應依毒品危害防制條例第19條第1 項之規定，並基於共犯
    責任共同原理，於被告2 人之宣告刑項下併予宣告沒收之；
    而附表一編號一至八、十至十四所示販賣第一級毒品取得之
    交易金額（被告翁僑文部分共計7,500 元、被告李明洲部分
    共計8,000 元），雖均未扣案，惟係被告2 人販賣第一級毒
    品所得之財物，基於共犯責任共同原理，亦應依該項規定，
    於被告2 人各該罪刑項之宣告刑項下與真實姓名年籍不詳綽
    號「可可（或母仔）」之成年男子併予宣告連帶沒收，如全
    部或一部不能沒收時，以其等財產連帶抵償之。
六、另警方於99年3 月17日持原審所核發之搜索票至被告翁僑文
    位於高雄市○○區○○路188 巷19之3 號住處執行搜索，當
    場扣得之第一級毒品海洛因18包（毛重共計9.6 公克）、注
    射針筒1 支，依被告翁僑文所陳係供自己施用而持有，且其
    確因施用毒品經本院99年度審訴字第1839號判處罪刑確定在
    案，有卷附上開判決書可佐，而遍觀全案卷證後，復無證據
    可認此海洛因、注射針筒與本案被告販賣毒品犯行有關，爰
    不為沒收之諭知。而於99年1 月12日查獲現場所扣得之行動
    電話2 支（序號：00000000000000、000000000000000 號，
    內含被告所有0000000000、0000000000行動電話號碼號晶片
    卡各1 張）及扣案現金11,000元中之10,000元，雖均係於查
    獲時自被告李明洲身上所扣得，依被告李明洲所陳均屬其所
    有，惟被告李明洲辯稱：扣案之手機並非供販毒所用，10,0
    00元亦非販毒所得，而係伊之母親巫英妹所交付，要伊將該
    筆現金轉交予巫金月作為會款之用等語（見警1 卷第16頁背
    、原審訴卷第70頁），證人巫英妹就此亦具結證稱：其有於
    99年1 月12日交付被告李明洲現金10,000元，並交待被告李
    明洲該筆現金係其要交予其大姊之會款，惟實際上係清償先
    前其向大姊所借之借款，因其擔心被告李明洲擅自花用，方
    隱瞞實情等語（見原審訴卷第244 頁），核與被告李明洲所
    辯相符，堪認扣案之10,000元並非被告李明洲販毒所得之財
    物，又無證據可證明扣案之手機係供被告犯罪所用或為犯罪
    所得，自無從併為沒收諭知，附此敘明。
據上論斷，應依刑事訴訟法第369 條第1 項前段、第364 條、第
299 條第1 項前段，毒品危害防制條例第4 條第1 項、第17條第
2 項、第18條第1 項前段、第19條第1 項，刑法第11條、第28條
、第47條第1 項、第51條第5 款、第59條，判決如主文。
本案經檢察官蔡國禎到庭執行職務。
中    華    民    國  100     年    6     月    30    日
                  刑事第七庭    審判長法  官  莊飛宗
                                      法  官  蔡廣昇
                                      法  官  謝宏宗
以上正本證明與原本無異。
如不服本判決應於收受本判決後10日內向本院提出上訴書狀，其
未敘述上訴理由者，並得於提起上訴後10日內向本院補提理由書
狀（均須按他造當事人之人數附繕本）「切勿逕送上級法院」。
中    華    民    國   100    年    7     月    1     日
                                      書記官  蘇恒仁
附錄本件論罪科刑法條：
毒品危害防制條例第4條第1項
製造、運輸、販賣第一級毒品者，處死刑或無期徒刑；處無期徒
刑者，得併科新臺幣2 千萬元以下罰金。
＜附表一＞
┌──┬───┬────┬──────┬────┬─────────┐
│編號│購毒者│  時 間 │   地  點   │交易金額│ 交易方式         │
├──┼───┼────┼──────┼────┼─────────┤
│ 一 │廖正森│98年12月│高雄市大寮區│500 元  │以0000000000號行動│
│    │      │16日19時│昭明加油站  │        │電話號碼撥打093136│
│    │      │許      │            │        │2039號行動電話號碼│
│    │      │        │            │        │向「可可（或母仔）│
│    │      │        │            │        │」聯絡後，由被告李│
│    │      │        │            │        │明洲交付第一級毒品│
│    │      │        │            │        │海洛因            │
├──┼───┼────┼──────┼────┼─────────┤
│ 二 │廖正森│98年12月│高雄市林園區│500 元  │以0000000000號行動│
│    │      │24日14時│溪州路之「金│        │電話號碼撥打093136│
│    │      │53分許  │塊超商」    │        │2039號行動電話號碼│
│    │      │        │            │        │向「可可（或母仔）│
│    │      │        │            │        │」聯絡後，由被告翁│
│    │      │        │            │        │僑文、李明洲交付第│
│    │      │        │            │        │一級毒品海洛因    │
├──┼───┼────┼──────┼────┼─────────┤
│ 三 │廖正森│98年12月│高雄市林園區│500 元  │同編號二          │
│    │      │25日15時│溪州路之「金│        │                  │
│    │      │36分許  │塊超商」    │        │                  │
│    │      │        │            │        │                  │
├──┼───┼────┼──────┼────┼─────────┤
│ 四 │廖正森│98年12月│高雄市林園區│500 元  │同編號二          │
│    │      │26日上午│溪州路之堤岸│        │                  │
│    │      │7時29分 │旁          │        │                  │
│    │      │許      │            │        │                  │
├──┼───┼────┼──────┼────┼─────────┤
│ 五 │劉益利│98年12月│高雄市林園區│500 元  │以000000000 號市內│
│    │      │19日上午│溪州路之堤岸│        │電話撥打0000000000│
│    │      │9時24分 │旁          │        │號行動電話號碼向「│
│    │      │許      │            │        │可可（或母仔）」聯│
│    │      │        │            │        │絡後，由被告翁僑文│
│    │      │        │            │        │、李明洲交付第一級│
│    │      │        │            │        │毒品海洛因        │
├──┼───┼────┼──────┼────┼─────────┤
│ 六 │劉益利│98年12月│高雄市大寮區│500 元  │同編號五          │
│    │      │19日17時│昭明加油站  │        │                  │
│    │      │37 分許 │            │        │                  │
├──┼───┼────┼──────┼────┼─────────┤
│ 七 │劉益利│98年12月│高雄市大寮區│500 元  │同編號五          │
│    │      │20日上午│昭明加油站  │        │                  │
│    │      │8時39分 │            │        │                  │
│    │      │許      │            │        │                  │
├──┼───┼────┼──────┼────┼─────────┤
│ 八 │劉益利│98年12月│高雄市林園區│500 元  │同編號五          │
│    │      │21日上午│溪州路之「金│        │                  │
│    │      │10時52分│塊超商」    │        │                  │
│    │      │許      │            │        │                  │
├──┼───┼────┼──────┼────┼─────────┤
│ 九 │劉益利│99年1月 │高雄市林園區│1,000 元│以0000000000號行動│
│    │      │12日上午│溪州路之「金│        │電話號碼撥打093136│
│    │      │8時許   │塊超商」    │        │2039號行動電話號碼│
│    │      │        │            │        │向「可可（或母仔）│
│    │      │        │            │        │」聯絡後，由被告翁│
│    │      │        │            │        │僑文、李明洲交付第│
│    │      │        │            │        │一級毒品海洛因    │
├──┼───┼────┼──────┼────┼─────────┤
│ 十 │李順平│98年12月│高雄市林園區│1,000 元│以0000000 號公用電│
│    │      │20日18時│港埔路「南臺│        │話撥打0000000000號│
│    │      │44分許  │灣海釣場」旁│        │行動電話號碼向「可│
│    │      │        │之產業道路  │        │可」聯絡後，由被告│
│    │      │        │            │        │翁僑文交付第一級毒│
│    │      │        │            │        │品海洛因          │
├──┼───┼────┼──────┼────┼─────────┤
│十一│李順平│98年12月│高雄市林園區│1,000 元│以0000000 號公用電│
│    │      │25日8時 │溪州路五塊厝│        │話撥打0000000000號│
│    │      │38分許  │藍球場前方  │        │行動電話號碼向「可│
│    │      │        │            │        │可」聯絡後，由被告│
│    │      │        │            │        │李明洲交付第一級毒│
│    │      │        │            │        │品海洛因          │
├──┼───┼────┼──────┼────┼─────────┤
│十二│陳仕吉│98年12月│高雄市林園區│1,000 元│以0000000 號公用電│
│    │      │27日7時 │溪州路之「金│        │話撥打0000000000號│
│    │      │9 分許  │塊超商」    │        │行動電話號碼向「可│
│    │      │        │            │        │可」聯絡後，由被告│
│    │      │        │            │        │翁僑文、李明洲交付│
│    │      │        │            │        │第一級毒品海洛因  │
├──┼───┼────┼──────┼────┼─────────┤
│十三│陳仕吉│98年12月│高雄市林園區│1,000 元│同編號十二        │
│    │      │28日7時 │溪州路五塊厝│        │                  │
│    │      │13分許  │藍球場前方  │        │                  │
├──┼───┼────┼──────┼────┼─────────┤
│十四│陳仕吉│98年12月│高雄市林園區│1,000 元│同編號十二        │
│    │      │29日15時│鳳林路與沿海│        │                  │
│    │      │10分許  │路附近之「國│        │                  │
│    │      │        │泰人壽」    │        │                  │
└──┴───┴────┴──────┴────┴─────────┘
＜附表二＞
┌──┬───────┬─────────────────────────┐
│編號│ 犯罪事實     │主文                                              │
│    │              │                                                  │
├──┼───────┼─────────────────────────┤
│ 一 │ 附表一編號一 │李明洲共同販賣第一級毒品，累犯，處有期徒刑捌年；未│
│    │              │扣案之販賣第一級毒品所得新臺幣伍佰元與共犯真實姓名│
│    │              │年籍不詳綽號「可可（或母仔）」之成年男子連帶沒收，│
│    │              │如全部或一部不能沒收時，以其等之財產連帶抵償之。  │
├──┼───────┼─────────────────────────┤
│ 二 │附表一編號二  │翁僑文共同販賣第一級毒品，累犯，處有期徒刑拾伍年陸│
│    │              │月；未扣案之販賣第一級毒品所得新臺幣伍佰元與共犯李│
│    │              │明洲、真實姓名年籍不詳綽號「可可（或母仔）」之成年│
│    │              │男子連帶沒收，如全部或一部不能沒收時，以其等之財產│
│    │              │連帶抵償之。                                      │
│    │              ├─────────────────────────┤
│    │              │李明洲共同販賣第一級毒品，累犯，處有期徒刑捌年；未│
│    │              │扣案之販賣第一級毒品所得新臺幣伍佰元與共犯翁僑文、│
│    │              │真實姓名年籍不詳綽號「可可（或母仔）」之成年男子連│
│    │              │帶沒收，如全部或一部不能沒收時，以其等之財產連帶抵│
│    │              │償之。                                            │
├──┼───────┼─────────────────────────┤
│ 三 │附表一編號三  │翁僑文共同販賣第一級毒品，累犯，處有期徒刑拾伍年陸│
│    │              │月；未扣案之販賣第一級毒品所得新臺幣伍佰元與共犯李│
│    │              │明洲、真實姓名年籍不詳綽號「可可（或母仔）」之成年│
│    │              │男子連帶沒收，如全部或一部不能沒收時，以其等之財產│
│    │              │連帶抵償之。                                      │
│    │              ├─────────────────────────┤
│    │              │李明洲共同販賣第一級毒品，累犯，處有期徒刑捌年；未│
│    │              │扣案之販賣第一級毒品所得新臺幣伍佰元與共犯翁僑文、│
│    │              │真實姓名年籍不詳綽號「可可（或母仔）」之成年男子連│
│    │              │帶沒收，如全部或一部不能沒收時，以其等之財產連帶抵│
│    │              │償之。                                            │
├──┼───────┼─────────────────────────┤
│ 四 │附表一編號四  │翁僑文共同販賣第一級毒品，累犯，處有期徒刑拾伍年陸│
│    │              │月；未扣案之販賣第一級毒品所得新臺幣伍佰元與共犯李│
│    │              │明洲、真實姓名年籍不詳綽號「可可（或母仔）」之成年│
│    │              │男子連帶沒收，如全部或一部不能沒收時，以其等之財產│
│    │              │連帶抵償之。                                      │
│    │              ├─────────────────────────┤
│    │              │李明洲共同販賣第一級毒品，累犯，處有期徒刑捌年；未│
│    │              │扣案之販賣第一級毒品所得新臺幣伍佰元與共犯翁僑文、│
│    │              │真實姓名年籍不詳綽號「可可（或母仔）」之成年男子連│
│    │              │帶沒收，如全部或一部不能沒收時，以其等之財產連帶抵│
│    │              │償之。                                            │
├──┼───────┼─────────────────────────┤
│ 五 │ 附表一編號五 │翁僑文共同販賣第一級毒品，累犯，處有期徒刑拾伍年陸│
│    │              │月；未扣案之販賣第一級毒品所得新臺幣伍佰元與共犯李│
│    │              │明洲、真實姓名年籍不詳綽號「可可（或母仔）」之成年│
│    │              │男子連帶沒收，如全部或一部不能沒收時，以其等之財產│
│    │              │連帶抵償之。                                      │
│    │              ├─────────────────────────┤
│    │              │李明洲共同販賣第一級毒品，累犯，處有期徒刑捌年；未│
│    │              │扣案之販賣第一級毒品所得新臺幣伍佰元與共犯翁僑文、│
│    │              │真實姓名年籍不詳綽號「可可（或母仔）」之成年男子連│
│    │              │帶沒收，如全部或一部不能沒收時，以其等之財產連帶抵│
│    │              │償之。                                            │
├──┼───────┼─────────────────────────┤
│ 六 │ 附表一編號六 │翁僑文共同販賣第一級毒品，累犯，處有期徒刑拾伍年陸│
│    │              │月；未扣案之販賣第一級毒品所得新臺幣伍佰元與共犯李│
│    │              │明洲、真實姓名年籍不詳綽號「可可（或母仔）」之成年│
│    │              │男子連帶沒收，如全部或一部不能沒收時，以其等之財產│
│    │              │連帶抵償之。                                      │
│    │              ├─────────────────────────┤
│    │              │李明洲共同販賣第一級毒品，累犯，處有期徒刑捌年；未│
│    │              │扣案之販賣第一級毒品所得新臺幣伍佰元與共犯翁僑文、│
│    │              │真實姓名年籍不詳綽號「可可（或母仔）」之成年男子連│
│    │              │帶沒收，如全部或一部不能沒收時，以其等之財產連帶抵│
│    │              │償之。                                            │
├──┼───────┼─────────────────────────┤
│ 七 │ 附表一編號七 │翁僑文共同販賣第一級毒品，累犯，處有期徒刑拾伍年陸│
│    │              │月；未扣案之販賣第一級毒品所得新臺幣伍佰元與共犯李│
│    │              │明洲、真實姓名年籍不詳綽號「可可（或母仔）」之成年│
│    │              │男子連帶沒收，如全部或一部不能沒收時，以其等之財產│
│    │              │連帶抵償之。                                      │
│    │              ├─────────────────────────┤
│    │              │李明洲共同販賣第一級毒品，累犯，處有期徒刑捌年；未│
│    │              │扣案之販賣第一級毒品所得新臺幣伍佰元與共犯翁僑文、│
│    │              │真實姓名年籍不詳綽號「可可（或母仔）」之成年男子連│
│    │              │帶沒收，如全部或一部不能沒收時，以其等之財產連帶抵│
│    │              │償之。                                            │
├──┼───────┼─────────────────────────┤
│ 八 │附表一編號八  │翁僑文共同販賣第一級毒品，累犯，處有期徒刑拾伍年陸│
│    │              │月；未扣案之販賣第一級毒品所得新臺幣伍佰元與共犯李│
│    │              │明洲、真實姓名年籍不詳綽號「可可（或母仔）」之成年│
│    │              │男子連帶沒收，如全部或一部不能沒收時，以其等之財產│
│    │              │連帶抵償之。                                      │
│    │              ├─────────────────────────┤
│    │              │李明洲共同販賣第一級毒品，累犯，處有期徒刑捌年；未│
│    │              │扣案之販賣第一級毒品所得新臺幣伍佰元與共犯翁僑文、│
│    │              │真實姓名年籍不詳綽號「可可（或母仔）」之成年男子連│
│    │              │帶沒收，如全部或一部不能沒收時，以其等之財產連帶抵│
│    │              │償之。                                            │
├──┼───────┼─────────────────────────┤
│ 九 │附表一編號九  │翁僑文共同販賣第一級毒品，累犯，處有期徒刑拾陸年。│
│    │              │扣案之第一級毒品海洛因拾肆包（含包裝袋拾肆只，驗前│
│    │              │淨重共計壹點伍伍公克、驗後淨重共計壹點伍貳公克），│
│    │              │均沒收銷燬之。扣案之販賣第一級毒品所得新臺幣壹仟元│
│    │              │與共犯李明洲、真實姓名年籍不詳綽號「可可（或母仔）│
│    │              │」之成年男子連帶沒收。                            │
│    │              ├─────────────────────────┤
│    │              │李明洲共同販賣第一級毒品，累犯，處有期徒刑捌年陸月│
│    │              │。扣案之第一級毒品海洛因拾肆包（含包裝袋拾肆只，驗│
│    │              │前淨重共計壹點伍伍公克、驗後淨重共計壹點伍貳公克）│
│    │              │，均沒收銷燬之。扣案之販賣第一級毒品所得新臺幣壹仟│
│    │              │元與共犯翁僑文、真實姓名年籍不詳綽號「可可（或母仔│
│    │              │）」之成年男子連帶沒收。                          │
├──┼───────┼─────────────────────────┤
│ 十 │附表一編號十  │翁僑文共同販賣第一級毒品，累犯，處有期徒刑拾陸年；│
│    │              │未扣案之販賣第一級毒品所得新臺幣壹仟元與共犯真實姓│
│    │              │名年籍不詳綽號「可可（或母仔）」之成年男子連帶沒收│
│    │              │，如全部或一部不能沒收時，以其等之財產連帶抵償之。│
├──┼───────┼─────────────────────────┤
│十一│附表一編號十一│李明洲共同販賣第一級毒品，累犯，處有期徒刑捌年陸月│
│    │              │；未扣案之販賣第一級毒品所得新臺幣壹仟元與共犯真實│
│    │              │姓名年籍不詳綽號「可可（或母仔）」之成年男子連帶沒│
│    │              │收，如全部或一部不能沒收時，以其等之財產連帶抵償之│
│    │              │。                                                │
├──┼───────┼─────────────────────────┤
│十二│附表一編號十二│翁僑文共同販賣第一級毒品，累犯，處有期徒刑拾陸年；│
│    │              │未扣案之販賣第一級毒品所得新臺幣壹仟元與共犯李明洲│
│    │              │、真實姓名年籍不詳綽號「可可（或母仔）」之成年男子│
│    │              │連帶沒收，如全部或一部不能沒收時，以其等之財產連帶│
│    │              │抵償之。                                          │
│    │              ├─────────────────────────┤
│    │              │李明洲共同販賣第一級毒品，累犯，處有期徒刑捌年陸月│
│    │              │；未扣案之販賣第一級毒品所得新臺幣壹仟元與共犯翁僑│
│    │              │文、真實姓名年籍不詳綽號「可可（或母仔）」之成年男│
│    │              │子連帶沒收，如全部或一部不能沒收時，以其等之財產連│
│    │              │帶抵償之。                                        │
├──┼───────┼─────────────────────────┤
│十三│附表一編號十三│翁僑文共同販賣第一級毒品，累犯，處有期徒刑拾陸年；│
│    │              │未扣案之販賣第一級毒品所得新臺幣壹仟元與共犯李明洲│
│    │              │、真實姓名年籍不詳綽號「可可（或母仔）」之成年男子│
│    │              │連帶沒收，如全部或一部不能沒收時，以其等之財產連帶│
│    │              │抵償之。                                          │
│    │              ├─────────────────────────┤
│    │              │李明洲共同販賣第一級毒品，累犯，處有期徒刑捌年陸月│
│    │              │；未扣案之販賣第一級毒品所得新臺幣壹仟元與共犯翁僑│
│    │              │文、真實姓名年籍不詳綽號「可可（或母仔）」之成年男│
│    │              │子連帶沒收，如全部或一部不能沒收時，以其等之財產連│
│    │              │帶抵償之。                                        │
├──┼───────┼─────────────────────────┤
│十四│附表一編號十四│翁僑文共同販賣第一級毒品，累犯，處有期徒刑拾陸年；│
│    │              │未扣案之販賣第一級毒品所得新臺幣壹仟元與共犯李明洲│
│    │              │、真實姓名年籍不詳綽號「可可（或母仔）」之成年男子│
│    │              │連帶沒收，如全部或一部不能沒收時，以其等之財產連帶│
│    │              │抵償之。                                          │
│    │              ├─────────────────────────┤
│    │              │李明洲共同販賣第一級毒品，累犯，處有期徒刑捌年陸月│
│    │              │；未扣案之販賣第一級毒品所得新臺幣壹仟元與共犯翁僑│
│    │              │文、真實姓名年籍不詳綽號「可可（或母仔）」之成年男│
│    │              │子連帶沒收，如全部或一部不能沒收時，以其等之財產連│
│    │              │帶抵償之。                                        │
└──┴───────┴─────────────────────────┘